30/11/2021 11:36 Currículo Lattes





Ludimila de Souza Santos Borges

Endereço para acessar este CV: http://lattes.cnpq.br/8368792855432965

Resumo informado pelo autor

Pós-graduada Lato Sensu em Gestão de Trabalho Pedagógico: supervisão, inspeção e orientação, pela Faculdade de Educação e Estudos Sociais de Uberlândia (MG) (2014); Graduada (licenciatura e bacharelado) em Pedagogia - Gestão e Tecnologia Educacional pela União Educacional Minas Gerais S/C Ltda (2009); Graduada em Psicologia, pela Faculdade Pitágoras de Uberlândia/MG (2021); Pós-graduanda Lato Sensu em Psicologia Corporal, pela Faculdade Faveni-Faculdade Venda Nova do Imigrante. Participou do Projeto Pedagógico Anti-Bullying na Escola Municipal Professora Olga Del Fávero (CAIC Laranjeiras/Uberlândia-MG). Tem formação complementar em Tutores de Educação à Distância pela Universidade Aberta do Brasil/Universidade Federal de Uberlândia (UAB/UFU). Tem interesse nas áreas da pedagogia e psicologia, com ênfase nos seguintes temas: Gestão Escolar; Psicopedagogia e Educação Sistêmica e Terapia Sistêmica Familiar. Última atuação, em 2020, como coordenadora pedagógica da E.M.Profa. Maria Regina Arantes Lemes, no Bairro Pequís.

(Texto informado pelo autor)

Nome civil

Nome Ludimila de Souza Santos Borges

Dados pessoais

Filiação Avair Alves dos Santos e Maria Aparecida Ferreira de Souza Santos

Nascimento 02/07/1982 - Uberlândia/MG - Brasil

Carteira de MG11294411 SSP - MG - 17/08/2007

Identidade

CPF 014.618.066-66

Endereço residencial

Jardim Europa - Uberlândia 38414549, MG - Brasil Telefone: 34 999922980 Celular 34 999944980

Endereco

E-mail para contato : ludimilassb@gmail.com E-mail alternativo denimbb@gmail.com

Formação acadêmica/titulação

Especialização em Gestão de Trabalho Pedagógico: supervisão, inspeção e orientação. Faculdade de Educação e Estudos Sociais de Uberlândia, FEESU, Brasil Título: O Papel do Orientador Escolar Frente a Problemática Bullying Escolar Orientador: Adriana M. R. Junqueira

Especialização interrompido(a) em MBA - Gerenciamento de Projetos. Universidade Norte do Paraná, UNOPAR, Londrina, Brasil Ano de interrupção: 2014

2017 - 2021 Graduação em Psicologia

Criadus de Oriscologia. Faculdade Pitágoras de Uberlândia, FPU, Brasil Títulic: PSICOLOGIA E A EDUCAÇÃO SISTÉMICA: REFLEXÕES PSICOLÓGICAS SOBRE A CONSTELAÇÃO SISTÉMICA FAMILIAR NA CONDUTA ESCOLAR. Orientador: Rôngno Rodinei Rodrígues

2009 - 2009

Graduação em Licenciatura em Pedagogia. Faculdade Pitágoras de Uberlândia, FPU, Brasil Título: Bullying Escolar - Uma violência física e psicológica Orientador: Cleyciane Alves Faria

2006 - 2009

Graduação em Bacharelado em Pedagogia. Faculdade Pitágoras de Uberlândia, FPU, Brasil Título: Bullying Escolar no Ensino Fundamental: Uma violência Física e Psicológica Orientador: Fernando Leite

2021 Aperfeiçoamento em Psicologia Corporal.
FAVENI-FACULDADE VENDA NOVA DO IMIGRANTE, IESX_PPROV, Venda Nova Do Imigrante, Brasil

Formação complementar

2018 - 2018 Extensão universitária em Gestalt-terapia. (Carga horária: 60h). Portal da Educação, PE, Brasil

Extensão universitária em Aprendizagem Montessoriana. (Carga horária: 60h) Portal da Educação, PE, Brasil 2018 - 2018

2018 - 2018

Formação Kids Coaching. . (Carga horária: 292h). Instituto de Coaching Infanto Juvenil Transformando Gerações, ICIJTG, Brasil

2018 - 2018 Extensão universitária em Pedagogia Waldorf. (Carga horária: 60h). Portal da Educação, PE, Brasil

30/11/2021 11:36 Currículo Lattes

1	11:36	Currículo Lati
	2018 - 2018	Extensão universitária em Psicoterapia e Terapia Familiar Sistêmica. (Carga horária: 200h). Portal da Educação, PE, Brasil
	2018 - 2018	Extensão universitária em Sindrome de Burnout. (Carga horária: 80h). Portal da Educação, PE, Brasil
	2016 - 2018	Formação em Constelação Sistêmica Familiar (Carga horária: 206h). Constelação Sistêmica Familiar de Uberlândia (MG), CSF, Brasil
	2018 - 2018	Extensão universitária em Psicomotricidade e Desenvolvimento Humano. (Carga horária: 80h). Portal da Educação, PE, Brasil
	2018 - 2018	Extensão universitária em Fundamentos sobre Psicanálise Lacaniana. (Carga horária: 60h). Portal da Educação, PE, Brasil
	2018 - 2018	Extensão universitária em Neurolinguística. (Carga horária: 60h). Portal da Educação, PE, Brasil
	2018 - 2018	Extensão universitária em Distúrbios do Sono. (Carga horária: 80h). Portal da Educação, PE, Brasil
	2018 - 2018	Distúrbios de Aprendizagem (Carga horária: 60h). Portal da Educação, PE, Brasil
	2017 - 2017	Curso de curta duração em Treinamento em Educação Sistêmica. (Carga horária: 72h). Instituto Desenvolvimento Sistêmico para a Vida, IDESV, Brasil
	2016 - 2016	Extensão universitária em Extensão Acadêmica Professional & Self Coaching. (Carga horária: 96h). Faculdades Monteiro Lobato, FATO, Porto Alegre, Brasil
	2016 - 2016	Curso de curta duração em Consultor 360º. (Carga horária: 8h). Programa de Formação e Certificação Internacional Professional & Self Coach, PSC, Brasil
	2016 - 2016	Curso de curta duração em Analista Comportamental. (Carga horária: 8h). Instituto Brasileiro de Coaching, IBC, Brasil
	2014 - 2014	Curso de curta duração em Tutores Educação à Distância. (Carga horária: 80h). Universidade Aberta do Brasil/Universidade Federal de Uberlândia, UAB/UFU, Brasil
	2014 - 2014	Curso de curta duração em III Ciclo de Estudos: Gestão Escolar em Ação. (Carga horária: 15h). Faculdade de Educação e Estudos Sociais de Uberlândia, FEESU, Brasil
	2009 - 2009	Curso de curta duração em Gestão Escolar. (Carga horária: 60h). Portal Educação, -, Brasil
	2009 - 2009	Curso de curta duração em Gestão da Mudança. (Carga horária: 5h). Unialgar LTDA, UNIALGAR, Brasil
	2009 - 2009	Bullying - Vítimas e Consequências (Carga horária: 80h). Instituto EAD Virtual - Ensino e Pesquisa LTDA, EADVIRTUAL, Brasil
	2009 - 2009	Curso de curta duração em Desenvolvimento Pessoal. (Carga horária: 4h). Unialgar LTDA, UNIALGAR, Brasil
	2009 - 2009	Extensão universitária em Bullying - Vítimas e Consequências. (Carga horária: 80h). Instituto EAD Virtual - Ensino e Pesquisa LTDA, EADVIRTUAL, Brasil
	2009 - 2009	Curso de curta duração em A aventura da liderança. (Carga horária: 5h). Unialgar LTDA, UNIÁLGAR, Brasil
	2009 - 2009	Pedagogia de Projetos (Carga horária: 60h). Portal da Educação, PE, Brasil
	2008 - 2008	Curso de curta duração em Pedagogia de Projetos. (Carga horária: 60h). Portal Educação, -, Brasil
	2007 - 2007	Curso de curta duração em Observação do Brincar. (Carga horária: 4h). SettingPsicanalítico - Clínica Psicanalítica, SP, Brasil
	2005 - 2005	Curso de curta duração em Gestão de Departamento Pessoal. (Carga horária: 20h). Fundação CDL Uberlândia, CDL, Brasil

Atuação profissional

1. Escola Municipal Professora Maria Regina Arantes Lemes - E.M

Vínculo institucional

2020 - 2020

Vínculo: Servidor público, Enquadramento funcional: Coordenadora Pedagógica, Carga horária: 30, Regime: Parcial
Outras informações:
Coordenar, assessorar e intervir pedagogicamente junto às unidades escolares desenvolvendo atividades voltadas para os alunos, professores e comunidade escolar; Coordenar a elaboração coletiva e acompanhar a efetivação do Projeto Político Pedagógico da unidade escolar, avaliando e reelaborando-o periodicamente, alinhando-o às políticas públicas de educação; Elaborar e implementar, juntamente com a equipe pedagógica da instituição, seu Plano de Ação, tendo como referência as diretizes para o trabalho dos pedagogos na Rede Pública Municipal de Ensino de Uberlândia; Orientar o corpo docente no desenvolvimento de suas potencialidades profissionais, assessorando-o técnica e pedagogicamente, para incentivo a criatividade, o espírito de autocrítica, o espírito de equipe e a busca do aperfeiçoamento; Auxiliar o processo de elaboração dos Planos de Trabalho do professor; Coordenar e participar de Conselhos de Classe, juntamente com os outros membros da Equipe Pedagógica, discuido as situações de aprendizagem de todos os alunos e buscando estratégias para sua melhoria; identificar junto aos professores, alunos que tenham dificuldades e/ou necessidades de atendimentos especializados, encaminhando-os sempre que necessário; Participar de grupos de trabalho e/ou reuniões com unidades da Prefeitura e outras entidades públicas e particulares, realizando estudos, emitindo pareceres ou fazendo exposições sobre situações e/ou problemas identificados, opinando, oferecendo sugestões, revisando e discutindo trabalhos técnico-científicos, para fins de formulação de diretrizes, planos e programas de trabalho afetos ao Município; Executar outras tarefas da mesma natureza ou nível de complexidade associadas ao seu cargo ou ambiente organizacional.

2. Hotel Escola Sonho Azul LTDA - HESA

Vínculo institucional

2019 - 2019

3. Escola Municipal Professora Olga Del Fávero - CAIC LARANJEIRAS

Vínculo institucional

2010 - 2010 Vínculo: Outro (especifique) , Enquadramento funcional: Voluntariado , Carga horária: 4, Regime: Parcial

4. Companhia de Telecomunicações do Brasil Central - CTBC

Vínculo institucional

2006 - 2017

Vínculo: Associado , Enquadramento funcional: Analista Administrativo SR. , Carga horária: 8, Regime:

Outras informações

Odulas informações.

Área de Atuação: Engenharia - Área de Governança - Atividades Desempenhadas: > Licenciamento
Urbanístico e Ambiental - torres e equipamento de telecomunicações, de toda área de concessão Algar
Telecom S.A; > Gestão e acompanhamento de projetos e contratos de terceiros; > Gestão de
Documentação. > Visitas e acompanhamento dos processos junto à órgãos públicos, como Anatel, Ibama, Prefeituras Municipais e Órgãos Ambientais Estaduais.

Projetos

Outros tipos de projetos

2019 - 2019 Projeto Educação Sistêmica - uma nova postura para pais e educadores

Descrição: Projeto Educação Sistêmica - uma nova postura para pais e educadores, foi realizado no Hotel Escola Sonho Azul, com o objetivo de mostrar como muitas das intervenções desenhadas para solucionar problemas na relação escola-aluno-família falham devido ao desconhecimento das leis inconscientes que governam o grupo familiar. A carga horária do projeto foi de 16 horas presenciais. Situação: Concluido Natureza: Outros tipos de projetos Integrantes: Ludimila de Souza Santos Borges (Responsável); ;

2010 - 2011 Projeto Pedagógico Anti-Bullying

Descrição: O objetivo central do projeto é realizar um diagnóstico na Escola Professora Olga Del Fávero e posteriormente buscar compreender o universo do fenômeno violento bullying e assim elaborar atividades de conscientização da comunidade escolar (pais, alunos e professores) do Caic Laranjeiras, visando diminuir os casos violentos entre pares.

Situação: Desativado Natureza: Outros tipos de projetos Integrantes: Ludimila de Souza Santos Borges (Responsável); ; Jeane Ramos

Idiomas

Inglês Compreende Pouco

Produção

Produção bibliográfica

Artigos completos publicados em periódicos

BORGES, L. S. S. FENÔMENO BULLYING: UMA REFLEXÃO NO CONTEXTO INTERDISCIPLINAR. REVISTA MIRANTE (ONLINE). , v.13, p.214 - 224, 2020.

Trabalhos publicados em anais de eventos (resumo expandido)

BORGES, L. S. S.; SANTOS, J. C. V.

ANÁLISE TEÓRICA APORTANDO SOBRE A EVOLUÇÃO HISTÓRICA DO FENÔMENO BULLYING In:

VII Seminário de Iniciação Científica e III Jornada de Extensão, 2010, Qurinópolis - Goiás.

A Integração de Pesquisa e Extensão na Vida Acadêmica. Quirinópolis - Goiás: UEG - Universidade Estadual de Goiás, 2010. v.Único. p.01 - 06

BORGES, L. S. S.
Bullying Escolar In: 1º Encontro Mineiro de Investigação das Escolas, 2010, Ituiutaba.
1º Fórum mineiro de Investigação na Escola. Ituiutaba: Universidade Federal de Uberlândia, 2010. v.Único. p.01 - 06

Artigos em revistas (Magazine)

Análise Teórica Abordando sobre a Evolução Histórica do Fenômeno Bullying. Intercursos Revista Científica. Ituiutaba (MG), p.98 - 103, 2008.

Apresentação de trabalho e palestra

1. BORGES, L. S. S.

Empoderamento Feminino, 2019. (Conferência ou palestra, Apresentação de Trabalho)

BORGES, L. S. S. Educação Sistêmica, 2018. (Conferência ou palestra, Apresentação de Trabalho)

BORGES, L. S. S.

Bullying Escolar: uma violência física e psicológica, 2010. (Conferência ou palestra, Apresentação de Trabalho)

Bullying escolar: uma violência física e psicológica, 2010. (Comunicação, Apresentação de Trabalho)

Demais produções bibliográficas

BORGES, L. S. S. Bullying Escolar no Ensino Fundamental: Uma violência física e psicológica. Artigo. , 2009. (Outra produção bibliográfica)

Produção técnica

Trabalhos técnicos

BORGES, L. S. S. Organização da Fotografia Número 1, pg. 81, Livro Vidas Oleiras: uma viagem pela tradição e Arte. Editora All Print, São Paulo., 2021

30/11/2021 11:36 Currículo Lattes

Eventos

Eventos

Participação em eventos

- 1. As Contribuições da Psicologia Analítica para a Contemporaneidade, 2019. (Outra)
- 2. 1º Encontro Mineiro sobre Investigação na Escola, 2010. (Encontro) Bullying Escolar: uma violência física e psicológica.
- 3. 1º Fórum Mineiro de Investigação da Escola, 2010. (Outra)
- 4. Educação Continuada, 2009. (Outra)
- 5. I Simpósio em Tecnologias Digitais Aplicadas à Educação, 2008. (Simpósio)
- 3ª Jornada Acadêmica da Uniminas E@D e Avaliação no Ensino Superior: repensando a prática educativa., 2007. (Outra)
- 7. Educação, Juventude e Drogras, 2007. (Outra)
- 8. Il Simpósio de Educação do Cerrado, 2006. (Simpósio)
- 9. IV Semana Científica Pedagogia: formação profissional, contextos e tendências, 2006. (Outra)

Organização de evento

BORGES, L. S. S.
 Comemoração do dia do Psicólogo, 2018. (Outro, Organização de evento)

Totais de produção

Produção bibliográfica Artigos completos publicados em periódico 1 Revistas (Magazines) 1 Trabalhos publicados em anais de eventos 2 Apresentações de trabalhos (Comunicação) 1 Apresentações de trabalhos (Conferência ou palestra) 3 Demais produções bibliográficas 1

Produção técnica

Trabalhos técnicos (outra)	1
Eventos	
Participações em eventos (simpósio)	2
Participações em eventos (encontro)	1
Participações em eventos (outra)	6
Organização de evento (outro)	1

Outras informações relevantes

(2º Sementre) 2017 – Atual
Terapeuta (Autônoma) – Abordagem: Constelação Sistêmica Familiar, Psicologia Corporal, Coaching Sistêmico e AT-Análise Transacional.
Palestrante (Área: Desenvolvimento Humano, Educação Sistêmica, Constelação Sistêmica Familiar).
Professora Conteudista (Áreas: Educação, Terapia Familiar e Individual).
Parceira na "Espaço Desenvolver LTDA", no desenvolvimento e aplicação do projeto "O que Estou Fazendo de MIM"! Um projeto que desenvolve a capacidade de autoconhecimento, autogestão e autodesenvolvimento.
Desenvolvedora dos CARD's Conexão Parental - https://p.eduzz.com/1057233

Página gerada pelo sistema Currículo Lattes em 30/11/2021 às 11:35:38.

30/11/2021 11:36 Currículo Lattes